【裁判字號】    97,審易,771
【裁判日期】    970620
【裁判案由】    竊盜
【裁判全文】
臺灣高雄地方法院刑事判決             97年度審易字第771號
公  訴  人  臺灣高雄地方法院檢察署檢察官
被      告  甲○○
            丁○○
                    另案在臺灣屏東監獄執行中
上列被告等因竊盜案件，經檢察官提起公訴（96年度偵字第3452
5 號、97年度偵字第6026號、第10324 號），本院判決如下：
    主  文
甲○○共同犯竊盜罪，共參罪，各處有期徒刑肆月。應執行有期
徒刑玖月。
丁○○共同犯竊盜罪，共參罪，均累犯，各處有期徒刑伍月。應
執行有期徒刑壹年。
    事  實
一、丁○○前因竊盜案件，經臺灣屏東地方法院以90年度易字第
    544 號判決，判處有期徒刑7 月確定，於民國91年12月9 日
    執行完畢。詎仍不知悔改，與甲○○共同基於意圖為自己不
    法所有之犯意聯絡，由甲○○騎乘車牌號碼HS8-967 號重型
    機車搭載丁○○至行竊地點，再由丁○○下車行竊及將竊得
    之機車騎走之分工方式，先後於如附表所示之時間、地點，
    共同竊取如附表所示之人所有之如附表所示之物得手。嗣經
    警方人員調取如附表所示地點及附近之監視錄影畫面，並於
    96年11月30日上午11時許，在高雄縣林園鄉○○○路117 號
    前，對甲○○、丁○○實施盤查，而在丁○○身上扣得如附
    表編號1 所示之行動電話（已發還原所有人丙○○），因而
    查悉上情。
二、案經高雄縣政府警察局林園分局報請臺灣高雄地方法院檢察
    署檢察官偵查起訴。
    理  由
壹、程序方面：按被告以外之人於審判外之言詞或書面陳述，除
    法律有規定者外，不得作為證據，刑事訴訟法第159 條第1
    項定有明文。又被告以外之人於審判外之陳述，雖不符前4
    條之規定，而經當事人於審判程序同意作為證據，法院審酌
    該言詞陳述或書面陳述作成時之情況，認為適當者，亦得為
    證據，刑事訴訟法第159 條之5 第1 項亦定有明文。本件被
    害人丙○○、乙○○、戊○○、被告甲○○、丁○○2 人於
    警詢中之陳述，為被告以外之人於審判外之言詞陳述（被告
    甲○○所為之供述，對被告丁○○而言，係被告以外之人所
    為陳述，反之亦同），而卷附被害人丙○○出具之贓物認領
    保管單，則係被告以外之人於審判外之書面陳述，而公訴人
    及被告甲○○、丁○○2 人，就上開言詞及書面陳述，未於
    本院審理過程中聲明異議，同意將之作為證據，本院並審酌
    前開陳述作成時之情況均屬正常，且與本案相關之待證事實
    具有關連性，認適當作為證據，依前開刑事訴訟法第159 條
    之5 第1 項之規定，認上開陳述均有證據能力。
貳、實體方面
一、訊據被告甲○○、丁○○2 人均矢口否認有何前開竊盜犯行
    ，被告甲○○辯稱：車牌號碼HS8-967 號重型機車，於96年
    7 月起，雖然都是伊在使用，但伊並未騎乘該車至林園行竊
    ，又伊會到林園的原因，是因為要從屏東去東港找友人「阿
    仁」，才會於途中經過林園云云；被告丁○○辯稱：從伊處
    扣得之摩托羅拉牌A732型行動電話，係伊在屏東市SOGO百貨
    公司旁的公園，向1 名綽號「黑龍」的劉姓友人，以1000元
    的代價購買，並不是伊偷來的，而伊會到林園的原因，是因
    為與甲○○一起去找其友人，才會於中途經過林園云云。經
    查：
(一)、被害人丙○○、乙○○、戊○○所有之如附表所示物品，分
    別於如附表所示之時間、地點遭人竊取之事實，業據被害人
    丙○○（見警1 卷第8 至10頁）、乙○○（見警2 卷第27、
    28頁）、戊○○（見警2 卷第29、30頁）於警詢中陳述甚詳
    ，並有被害人丙○○出具之贓物認領保管單（見警1 卷第16
    頁）、案發地點或其附近之監視錄影畫面（見警1 卷第21、
    22頁、警2 卷第32至36頁、第38至43頁）在卷可稽，堪以認
    定。
(二)、關於如附表編號1 所示之竊盜犯行，是否為被告2 人所為乙
    節，依員警所調取案發地點附近之高雄縣林園鄉○○○路與
    田厝路口監視錄影畫面顯示（見警1 卷第21頁），於96年7
    月31日上午9 時42分許，有2 名男子共乘車牌號碼HS8-967
    號重型機車行經該路口，而依被告甲○○於警詢中所述（見
    警1 卷第2 頁），當時係由其騎乘該機車搭載被告丁○○行
    經上開路口；再觀諸同一路口於同日上午9 時45分之監視錄
    影畫面（見警1 卷第21、22頁），及被告甲○○於警詢中之
    供述（見警1 卷第3 頁），被告甲○○於此時獨自騎乘車牌
    號碼HS8-967 號重型機車行經該路口（已未搭載他人），同
    時並有另1 名穿著與被告丁○○當日穿著相同之人，騎乘被
    害人丙○○失竊之車牌號碼3JF-881 號機車經過該路口，而
    參以被告甲○○經過上開路口之時間，先後相差僅約3 分鐘
    ，且其第2 次經過該路口時，已未搭載其原本所搭載之被告
    丁○○，則依此時間、地點之密接性，及相關人動態、特徵
    之互符情狀，自可推認該騎乘被害人丙○○失竊機車之人，
    當係被告丁○○無訛；又被告丁○○騎乘被害人丙○○失竊
    機車之時間、地點，與該機車失竊之時、地甚為接近，衡情
    當非他人竊得該機車後再交與被告丁○○騎乘，是被害人丙○○所失竊之如附表編號1 所示物品，係被告2 人以前揭分
    工方式竊取之事實，堪可認定。至被告丁○○於警詢中，雖
    否認警1 卷第21頁相片中乘坐於該機車後座之人（即被告甲○○騎乘車牌號碼HS8-967 號重型機車搭載之人）為其本人
    ，然其於本院審理中，又稱對於該相片無法看清楚（見本院
    卷第22頁），則其於警詢中何以能確認該相片中之人非其本
    人，已非無疑；再參以被告甲○○於警詢中，即已否認其與
    被告丁○○有為本件竊盜犯行，衡情其亦無誣指前開相片上
    之人為被告丁○○之理；此外，被告丁○○於96年11月30日
    上午11時許為警查獲時，復持有被害人丙○○上開遭竊之行
    動電話，而其自遭查獲後迄今，均無法提供其所謂綽號「黑
    龍」之劉姓友人之年籍資料供本院傳喚以為查證，凡此均足
    證被告丁○○前揭所辯，純屬事後卸責之詞，要難採信，自
    無從以之為有利於其之認定。
(三)、關於如附表編號2 所示之竊盜犯行，是否為被告2 人所為部
    分，依員警所調取案發地點附近之高雄縣林園鄉○○○路與
    田厝路口監視錄影畫面顯示（見警2 卷第32頁），於96年10
    月18日上午11時37分許，有2 名男子共乘車牌號碼HS8-967
    號重型機車行經該路口，而依被告甲○○、丁○○於警詢中
    所述（見警2 卷第17、18頁），當時係由甲○○騎乘該機車
    搭載被告丁○○行經上開路口；又依案發地點於同日上午11
    時46分之監視錄影畫面（見警2 卷第33至35頁），被害人乙○○所有之車牌號碼P8E-952 號機車，係由同乘1 部機車前
    來之2 人中其中1 人，下車竊取被害人乙○○上開機車後，
    再分別騎乘原本及竊得之機車離去；另依案發當日上午11時
    52分在高雄縣林園鄉與屏東縣新園鄉交界之雙園大橋監視錄
    影畫面所示（見警2 卷第35、36頁），有1 名穿著與被告甲○○當日穿著相同之人，騎乘與車牌號碼HS8-967 號重型機
    車特徵相符之機車經過該處，並有另1 名穿著與被告丁○○
    當日穿著相同之人，同時騎乘與被害人乙○○上開失竊車輛
    特徵相符之機車經過該處，而參以此2 人行經雙園大橋之時
    間，與被告2 人共乘車牌號碼HS8-967 號重型機車行經高雄
    縣林園鄉○○○路與田厝路口之時間，先後僅相隔約15分鐘
    ，且2 處地點距離亦相近，再加以穿著、車牌號碼HS 8-967
    號重型機車之特徵均相符乙情，則在雙園大橋監視錄影畫面
    出現之2 人，當係被告2 人無疑；進而言之，被害人乙○○
    上開機車失竊之時間，係於被告2 人出現在高雄縣林園鄉○○○路、田厝路口監視錄影畫面及雙園大橋監視錄影畫面之
    間，且竊取被害人乙○○上開機車之人之分工方式，又與被
    告2 人之行竊分工相同（詳見前述及後述），復被告丁○○
    行經雙園大橋時所騎乘之機車，其特徵又與被害人乙○○上
    開失竊車輛特徵相符，堪認被告丁○○行經雙園大橋時所騎
    乘之機車，即係被害人乙○○上開失竊機車，從而，被害人
    乙○○所失竊之上開機車，係被告2 人以前揭分工方式竊取
    之事實，堪可認定。
(四)、關於如附表編號3 所示之竊盜犯行，是否係被告2 人所為乙
    節，依員警所調取案發地點附近之高雄縣林園鄉○○○路與
    田厝路口監視錄影畫面顯示（見警2 卷第40頁），於96年11
    月16日上午10時54分許，有2 名男子共乘車牌號碼HS8-96 7
    號重型機車行經該路口，而依被告甲○○於警詢中所述（見
    警2 卷第6 頁），當時係由其騎乘該機車搭載被告丁○○行
    經上開路口；又依同日上午11時21分之案發地點監視錄影畫
    面（見警2 卷第41至43頁），及被告甲○○（見警2 卷第7
    頁）、被害人戊○○（見警2 卷第30頁）於警詢中之陳述，
    被告甲○○於此時獨自騎乘車牌號碼HS8-967 號重型機車在
    該處徘徊（已未搭載他人），而另1 名穿著與被告丁○○當
    日穿著相同之人，則於此時牽著被害人戊○○失竊之車牌號
    碼921-QBX 號機車離開該處，是依該竊取被害人戊○○機車
    之人之穿著、被告丁○○於案發當時已未為被告甲○○騎乘
    機車搭載、且被告甲○○又於同時在案發地點出現等情，該
    竊取被害人戊○○機車之人要係被告丁○○無誤。至被告丁○○於警詢中，雖否認警2 卷第40頁相片中乘坐於該機車後
    座之人（即被告甲○○騎乘車牌號碼HS8-967 號重型機車搭
    載之人）為其本人，然其於本院審理中，又稱對於該相片無
    法看清楚（見本院卷第22頁），則其於警詢中何以能確認上
    開相片中之人非其本人，實有所疑；再參以被告甲○○於警
    詢中，即已否認其與被告丁○○有為本件犯行，衡情其當無
    誣指前開相片上之人為被告丁○○之理，是益徵證被告丁○○前揭所辯，純屬事後卸責之詞，要難採信，自無從以之為
    有利於其之認定。
(五)、末者，被告2 人雖對於渠等至高雄縣林園鄉之原因辯述如上
    ，然被告2 人若係欲至屏東縣東港鎮尋訪友人，被告甲○○
    實無多次於中途即將被告丁○○放下，而獨自騎乘車牌號碼
    HS8-967 號重型機車離去之理，是渠2 人至案發地點附近之
    原因，顯然非如渠等所述，當係另有所圖；且被告甲○○又
    無法提供其所謂綽號「阿仁」友人之年籍資料供本院傳喚以
    為查證，益徵渠2 人所持此一辯解，要屬推諉之詞，並無足
    採。綜上，本件事證明確，被告2 人前開犯行，均堪認定。
二、核被告2 人所為，均係犯刑法第320 條第1 項之竊盜罪。被
    告2 人就前開犯行，有犯意聯絡及行為分擔，均為共同正犯
    。被告2 人所犯上開3 罪間，犯罪時間不同、侵害法益有別
    ，自應予以分論併罰。被告丁○○有上述之前科紀錄乙情，
    有臺灣高等法院被告前案紀錄表在卷可稽，其受有期徒刑執
    行完畢，5 年內故意再犯本件最重本刑為有期徒刑以上之3
    罪，均為累犯，應依刑法第47條第1 項規定加重其刑。爰審
    酌被告2 人為貪圖不法利益，竟多次竊取他人財物，所為實
    無足取，且犯後均矢口否認犯行，態度非佳，復參以渠等所
    竊得上開物品之價值、先前因竊盜案件經論罪科刑之次數等
    一切情狀，分別量處如主文所示之刑，並均定其應執行刑，
    以示懲儆。
據上論斷，應依刑事訴訟法第299 條第1 項前段，刑法第28條、
第320 條第1 項、第47條第1 項、第51條第5 款，刑法施行法第
1 條之1 ，判決如主文。
本案經檢察官王邦安到庭執行職務。
中    華    民    國    97    年    6     月    20   日
                  刑事第七庭    法  官  陳君杰
以上正本證明與原本無異。
如不服本判決，應於判決送達後10日內，向本院提出上訴狀。
中    華    民    國    97    年    6     月    20    日
                                書記官  李承悌
附錄本判決論罪科刑之法條：
刑法第320 條第1 項
意圖為自己或第三人不法之所有，而竊取他人之動產者，為竊盜
罪，處5 年以下有期徒刑、拘役或500 元以下罰金。
 附表：
┌─┬───────┬──────────┬───┬──────┐
│編│時間          │地點                │所有人│竊得物品    │
│號│              │                    │      │            │
├─┼───────┼──────────┼───┼──────┤
│1 │96年7 月31日上│高雄縣林園鄉○○○路│丙○○│車號3JF-881 │
│  │午9 時42分至45│上之健佑醫院停車場  │      │號機車及機車│
│  │分間          │                    │      │置物箱內摩托│
│  │              │                    │      │羅拉牌A732型│
│  │              │                    │      │行動電話1 支│
├─┼───────┼──────────┼───┼──────┤
│2 │96年10月18日上│高雄縣林園鄉○○○路│乙○○│車號P8E-952 │
│  │午11時46分許  │186 號林園衛生所前  │      │號機車      │
├─┼───────┼──────────┼───┼──────┤
│3 │96年11月16日上│高雄縣林園鄉○○○路│戊○○│車號921-QBX │
│  │午11時21分許  │35號萊爾富便利超商前│      │號機車      │
└─┴───────┴──────────┴───┴──────┘


司法院資訊處製作；財團法人民間司法改革基金會備份。
